臺灣士林地方法院刑事判決　　　　　　　110年度易字第229號
公　訴　人　臺灣士林地方檢察署檢察官
被　　　告　賀自強



上列被告因竊盜案件，經檢察官提起公訴（110年度偵字第859號
），本院判決如下：
    主    文
賀自強犯竊盜罪，處拘役貳拾日，如易科罰金，以新臺幣壹仟元
折算壹日。
    犯罪事實
一、賀自強意圖為自己不法之所有，基於竊盜之犯意，於民國10
    9年11月9日12時41分許，騎乘車牌號碼000-000號普通輕型
    機車，至臺北市○○區○○路0段000巷00號關渡捷運站，於
    同日13時1分見李明瀚所有之捷安特ESCAPE3、鐵灰色腳踏車
    （價值約新臺幣8,500元，下稱本案腳踏車）1臺未上鎖，即
    趁無人注意之際，徒手竊取該腳踏車並騎乘離去。嗣李明瀚
    發覺遭竊並報警處理，經警調閱監視器畫面，始悉上情。
二、案經李明瀚訴由臺北市政府警察局北投分局報告臺灣士林地
    方檢察署檢察官偵查起訴。
    理    由
壹、程序部分
    證人即告訴人李明瀚於警詢之陳述，係被告賀自強以外之人
    於審判外之陳述，經被告否認該證據能力，且無刑事訴訟法
    第159條之2、第159條之3之例外情形，自無證據能力。至本
    件認定犯罪事實所引用之非供述證據，查無證據證明有公務
    員違背法定程序取得之情形，且經本院於審理期日提示與被
    告辨識而為合法調查，均有證據能力。
貳、實體部分
一、被告固坦承於上開時地騎乘本案腳踏車之事實，惟矢口否認
    有何上開竊盜之犯行，辯稱：我不清楚騎走誰的車，我只是
    看他沒有上鎖就騎走，我騎一騎就把車丟掉，沒有打算要把
    腳踏車放回原位，也沒有想佔為己有的意思。告訴人要怎麼
    證明他當天早上6點把車子騎到那個地點？從早上6點到下午
    1點，告訴人怎麼證明中間7小時他的車沒有被別人騎走？他
    怎麼確定他的車還停在原處？有沒有其他人騎類似或一樣的
    車進出這個地方？他要怎證明這就是原本停那一台？我反對
    單就這幾張照片定我有罪。我跟告訴人和解、賠償給他，與
    我本身有無佔為己有構成竊盜是兩件事等語。
二、經查：
(一)被告於109年11月9日12時41分許，騎乘上開機車至關渡捷運
    站，於同日13時1分騎乘本案腳踏車離去之事實，為被告所
    坦認（偵卷第12頁、第35頁至第37頁），並有監視器影像擷
    圖照片4張存卷可徵（偵卷第15頁至第16頁），此部分事實
    首堪認定。
(二)證人即告訴人於本院審理時證稱：109年11月9日上午我兒子
    騎我所有的灰色、捷安特ESCAPE3腳踏車到關渡捷運站停放
    ，當天晚上7點半，我兒子發現腳踏車遭竊，隔天早上8點半
    ，我去現場確認失竊後，就去警察局報案，當時警察給我看
    監視器畫面，確認我兒子有騎腳踏車到現場的畫面，我兒子
    將腳踏車停在偵卷第15頁上方照片一點鐘方向，偵卷第16頁
    照片中的腳踏車是我買的，因為型號一樣，中間車架延伸到
    後輪Y字型部分、車把是平把與捷安特ESCAPE3相同，整車是
    灰色等語（本院卷第115頁至第119頁），並提出其於108年2
    月16日購買捷安特ESCAPE3腳踏車紀錄1紙存卷可查（本院卷
    第131頁），而比對被告於上開時間騎乘本案腳踏車之監視
    器影像與捷安特官方網站列印之ESCAPE3腳踏車圖片（偵卷
    第16頁、本院卷第133頁），兩者握把均為平把，且頭管、
    車架比例相近；再者，被告於警詢陳稱不認識被害人，亦無
    仇恨糾紛（偵卷第13頁），而告訴人就本案雖與被告處於對
    立狀態，但因其已與被告達成和解，告訴人並願拋棄本案其
    餘民事請求權，且被告業已履行完畢，有和解筆錄1張附卷
    可參（本院110年度審易字第357號卷第43頁至第44頁），並
    經告訴人陳明在卷（本院卷第116頁），衡情告訴人業無虛
    偽證述以構陷被告之必要與動機，亦無誇大或渲染以求謀取
    更多民事賠償金額之可能，是告訴人所述係屬實際見聞，並
    非虛構，本案腳踏車確為告訴人所有，堪已認定。
(三)本案腳踏車係告訴人之子停放在關渡捷運站出口附近，業據
    告訴人證述如前，並有監視錄影畫面翻拍照片存卷可查，足
    見告訴人之子僅係暫時將本案腳踏車停放於大眾運輸系統周
    邊，並無放棄個人支配管領之意。再者，被告陳稱停放本案
    腳踏車附近亦停放許多腳踏車（本院卷第93頁），顯見該處
    並非人煙罕至之荒山野嶺或他人隨意棄置、堆放廢棄物之地
    點，復以，本案腳踏車乃係經告訴人之子騎乘至上開處所停
    放，且被告既得將本案腳踏車自關渡捷運站騎乘至位在臺北
    市士林區基河路天文館，足見本案腳踏車功能正常，並未損
    壞，自具有相當之經濟價值。是本案腳踏車停放地點客觀上
    既難認係他人隨意棄置、堆放廢棄物之處所，且該腳踏車之
    功能復屬正常而具有相當之經濟價值，是衡諸常情，一般人
    一望即能知悉本案腳踏車屬於他人所有，係物主暫時停放在
    該處，不至於因本案腳踏車未經上鎖，即使人誤認為係已遭
    他人拋棄所有權之無主物廢棄物或遺失物。此外，被告自承
    騎乘本案腳踏車之初即欲棄置、無歸還回原位之意（本院卷
    第123頁至第124頁），足認被告係乘告訴人對於該腳踏車之
    支配力一時弛緩之際，取走該腳踏車，破壞告訴人對該腳踏
    車之持有支配關係，而重新建立新的支配管領力，並以所有
    權人自居始將之隨地棄置，而有不法所有之竊盜意圖甚明。
(四)綜上所述，被告所辯上情，無非卸責之詞，不足採信。本件
    事證明確，被告之犯行，堪以認定。又本案事證既已明確，
    被告另聲請調閱光碟，已無必要，且本案原始監視器影像並
    未留存，員警所翻拍之檔案亦因手機毀損而無法提供，有臺
    灣士林地方檢察署辦案公務電話紀錄表2張、職務報告1紙（
    偵卷第41頁至第43頁、本院卷第78-1頁），本院亦無從調查
    此項證據，被告前開聲請，應予駁回，附此敘明。
三、核被告所為，係犯刑法第320條第1項竊盜罪。爰以行為人之
    責任為基礎，審酌被告正值壯年，不思以己力獲取財物，隨
    意竊取他人物品，實無足取，且被告前於91年間因竊盜經法
    院論罪科刑，有臺灣高等法院被告前案紀錄表1份在卷可查
    （本院卷第7頁至第17頁），竟仍不知悔改，徒手竊取告訴
    人之財物，又其坦承客觀行為，否認本案腳踏車為告訴人所
    有，亦否認竊盜犯意之態度，已與告訴人和解，賠償其損害
    ，業如前述，另經告訴人表示對本案無意見等情（本院卷第
    119頁），並衡其本件竊取財物之價值、尚屬平和之手段，
    暨其自陳之犯罪動機、目的，高中畢業之教育程度、待業中
    、未婚、無子女之生活狀況等一切情狀（本院卷第124頁）
    等一切情狀，量處主文所示之刑，暨諭知如易科罰金之折算
    標準。
四、本件被告之犯罪所得並未扣案，原應依刑法第38條之1第1項
    前段、第3項之規定宣告沒收或追徵，惟被告業與告訴人達
    成和解並賠償渠所受損害，業如前述，則被告所侵害之財產
    秩序業已回復和平狀態，沒收已無刑法上之重要性，且若仍
    就犯罪所得宣告沒收，實有過苛之虞，爰依刑法第38條之2
    第2項之規定，不予宣告沒收或追徵。
據上論斷，依刑事訴訟法第299條第1項前段，刑法第320條第1項
、第41條第1項前段，刑法施行法第1條之1第1項，判決如主文。
本案經檢察官陳彥章提起公訴，檢察官林在培到庭執行職務。
中    華    民    國   110    年    10    月    8     日
                  刑事第六庭  法  官  李欣潔
以上正本證明與原本無異。
如不服本判決應於收受送達後20日內向本院提出上訴書狀，並應
敘述具體理由。其未敘述上訴理由者，應於上訴期間屆滿後20日
內向本院補提理由書（均須按他造當事人之人數附繕本）「切勿
逕送上級法院」。
                               書記官  蔡秉芳
中    華    民    國   110    年    10    月    8     日
 
附錄本案論罪科刑法條
中華民國刑法第320條
意圖為自己或第三人不法之所有，而竊取他人之動產者，為竊盜
罪，處5年以下有期徒刑、拘役或50萬元以下罰金。
意圖為自己或第三人不法之利益，而竊佔他人之不動產者，依前
項之規定處斷。
前二項之未遂犯罰之。